379Edepot - Archives communales déposées de Nervezain
Archives Départementales de la Haute-Saône
Série Edepot
ARCHIVES COMMUNALES DEPOSEES. ARCHIVES DES INTERCOMMUNALITES.
379Edepot - Archives communales déposées de Nervezain
1714-1969
379Edepot1-12
Archives Départementales de la Haute-Saône 14B rue Miroudot St Ferjeux 70000 VESOUL
COMMUNE DE NERVEZAIN
La commune de Nervezain a été rattachée à celle de Vauconcourt en 1970 et prend le nom de Vauconcourt-Nervezain. Avant 1792, Nervezain dépendait de la paroisse de Vauconcourt. Sources complémentaires aux Archives Départementales de la Haute-Saône: B 4222, élections des députés, plaintes et doléances des habitants de Nervezain (1789). B 7007, déclarations de propriétés faites en exécution de l'édit de 1749 dans la communauté de Nervezain. C 133, rôles d'imposition à Nervezain (1768). C 463, rôles et répartements des impositions dans la communauté de Nervezain (1731-1790). 525 E dépôt 6 à 11, registres paroissiaux de Vauconcourt (1613-1792).
Modalités d'entrée
Dépôt du 01/01/1970
Dernier ajout le 11/03/2008
Archives publiques
Sommaire
ARCHIVES ANCIENNES
IMPOTS-COMPTABILITE (1714)
379 Edepot 1
ARCHIVES MODERNES
ADMINISTRATION GENERALE DE LA COMMUNE (1835-1969)
379 Edepot 2-5
CONTRIBUTIONS (1908-1909)
379 Edepot 6
PERSONNEL COMMUNAL (1883-1963)
379 Edepot 7
FINANCES DE LA COMMUNE (1964-1966)
379 Edepot 8
BIENS COMMUNAUX (1896-1911)
379 Edepot 9
VOIRIE (1879)
379 Edepot 10
ASSISTANCE ET PREVOYANCE (1908-1967)
379 Edepot 11
INSTRUCTION PUBLIQUE (1908)
379 Edepot 12
- ARCHIVES ANCIENNES
  - IMPOTS-COMPTABILITE
    - Arpentement général du territoire de Nervezain. 1 registre couvert en cuir., 1714; 379 Edepot 1; 525Edepot5/CC1
      Communicabilité
      Communicable
      REGISTRE
      Thesaurus administratif:
      FISCALITE IMMOBILIERE
      Noms géographiques:
      NERVEZAIN
- ARCHIVES MODERNES
  - ADMINISTRATION GENERALE DE LA COMMUNE
    - Registre des délibérations du conseil municipal (octobre 1835-octobre 1854)., 1835-1854; 379 Edepot 2; D1
      REGISTRE; DELIBERATION
      CONSEIL MUNICIPAL
    - Registre des délibérations du conseil municipal (1855-février 1886). (manque la période de mars 1886 à août 1902)., 1855-1886; 379 Edepot 3; D2
    - Registre des délibérations du conseil municipal (septembre 1902-1922). Manquent les années 1923 à 1946)., 379 Edepot 4; D3
    - Registre des délibérations du conseil municipal (1947-avril 1969). Répertoire des actes soumis à l'enregistrement (1870-1941)., 1870-1969; 379 Edepot 5; D4
      DELIBERATION; REGISTRE; REPERTOIRE
  - CONTRIBUTIONS
    - Commissaires-répartiteurs: listes., 1908-1909; 379 Edepot 6; G1
      LISTE NOMINATIVE
      FISCALITE
  - PERSONNEL COMMUNAL
    - Berger: marché (1883), secrétaire de mairie, situation (1962), régisseur de recettes: arrêté de nomination (1963)., 1883-1963; 379 Edepot 7; K1
      ARRETE DU MAIRE
      PERSONNEL
  - FINANCES DE LA COMMUNE
    - Budget (1966). Compte administratif (1965). Amortissement de l'emprunt local (1964)., 1964-1966; 379 Edepot 8; L1
      BUDGET; COMPTE ADMINISTRATIF
      FINANCES COMMUNALES
  - BIENS COMMUNAUX
    - Amodiations, pâturage, boues des fontaines (1896-1911). Echange de terrains entre la commune et Jules Marchiset (1910)., 379 Edepot 9; N1
      BAUX RURAUX
      Noms de personnes:
      MARCHISET (Jules)
  - VOIRIE
    - Chemin de petite communication n° 2, de Nervezain à Vauconcourt, projet de reconstruction de la passerelle de la Blanchotte: 1 plan., 1879; 379 Edepot 10; O1
      OUVRAGE D'ART
  - ASSISTANCE ET PREVOYANCE
    - Vaccination: arrêté de nomination d'un vaccinateur (1909). Bureau d'assistance, élection de délégués (1908-1967); règlement départemental (1962)., 379 Edepot 11; Q1
      ARRETE PREFECTORAL
      ACTION SANITAIRE
  - INSTRUCTION PUBLIQUE
    - Commission municipale scolaire, élection de délégués., 1908; 379 Edepot 12; R1
      VIE SCOLAIRE